臺灣臺北地方法院民事簡易判決
111年度北簡字第5602號
原      告  永得交通有限公司

法定代理人  林秀梅  
訴訟代理人  陳昱宏  
被      告  馬順票  
上列當事人間請求返還牌照事件，經臺灣士林地方法院以111年
度士簡字第184號裁定移送前來，本院於中華民國111年5月25日
言詞辯論終結，判決如下：
    主      文
被告應將車牌號碼○○○－0○號營業用小客車號牌貳面及行車執照壹
枚返還原告。
被告應給付原告新臺幣伍萬伍仟貳佰捌拾元，及自民國一百一十
一年四月二十九日起至清償日止，按週年利率百分之五計算之利
息。　
訴訟費用新臺幣壹仟元由被告負擔。
本判決第一項得假執行。但被告以新臺幣肆萬元為原告預供擔保
，得免為假執行。
本判決第二項得假執行。但被告以新臺幣伍萬伍仟貳佰捌拾元為
原告預供擔保，得免為假執行。
    事實及理由
一、按當事人得以合意定第一審管轄法院。但以關於由一定法律
    關係而生之訴訟為限。前項合意，應以文書證之，民事訴訟
    法第24條定有明文。查依兩造所簽訂之臺北市計程車客運業
    駕駛人自備車輛參與經營契約書（下稱系爭契約）第21條約
    定，兩造合意以本院為本契約涉訟時之第一審管轄法院，有
    系爭契約足憑（見臺灣士林地方法院111年度士簡字第184號
    卷第42頁，下稱士簡卷），是本院自有管轄權，合先敘明。
二、原告主張：兩造於民國105年10月25日簽訂系爭契約，約定
    由被告提供101年1月份出廠、國瑞牌、引擎號碼為3ZRA8580
    99號之車輛加入原告公司營業，並向原告租用營業用小客車
    車牌號碼000-00號牌2面及行車執照1枚，約定被告每月應給
    付管理服務費，且計程車之稅金、保險費、違規罰單均由被
    告負擔，詎被告自109年9月1日起至110年11月25日止，積欠
    管理費新臺幣(下同)26,000元、強制險保險費4,364元、保
    全出險加保2,100元、租送車分期金22,816元，合計55,280
    元，屢催無效，原告並以起訴狀繕本送達為終止系爭契約之
    意思表示，爰依系爭契約之法律關係，提起本件訴訟等語，
    並聲明：㈠如主文第1項所示。㈡被告應給付原告55,280元，
    及自起訴狀繕本送達翌日起至清償日止，按週年利率5%計算
    之利息。
三、被告則以：我確實有欠原告55,280元，也願意將車牌返還等
    語，資為抗辯。
四、本院得心證之理由：
　㈠經查，原告主張之事實，已據其提出與其所述相符之台北民
    生郵局第9754號存證信函、分期應付款明細、欠款明細、系
    爭契約為證(見士簡卷第14-27、42-45頁)，復被告自陳確實
    有欠原告55,280元，也願意將車牌返還等語(見本院卷第33
    頁)，堪認原告之主張為真實。
　㈡依系爭契約第19條約定：「乙方(即被告)如有下列情形之一
    ，經甲方（即原告）書面催告七日內仍不予處理，甲方得一
    造解除契約，逕行收回牌照、行車執照，並至本市監理處登
    錄契約解除。…㈡乙方未按約定日期繳交本契約所規定之各項
    費用者。…」、第4條約定：「…當契約終止或解除契約時，
    乙方應將行車執照及號牌兩面交予甲方向監理機關辦理繳銷
    ，…」，被告未按期繳納各式費用，顯已違約，業經原告依
    系爭契約之約定終止系爭契約，是原告依系爭契約請求被告
    返還車牌號碼000-00號營業用小客車號牌2面及行車執照1枚
    ，並請求返還積欠之費用55,280元，均為有理由，應予准許
    。　
  ㈢末按遲延之債務，以支付金錢為標的者，債權人得請求依法
    定利率計算之遲延利息；應付利息之債務，其利率未經約定
    ，亦無法律可據者，週年利率為百分之五；給付無確定期限
    者，債務人於債權人得請求給付時，經其催告而未為給付，
    自受催告時起，負遲延責任。其經債權人起訴而送達訴狀，
    或依督促程序送達支付命令，或為其他相類之行為者，與催
    告有同一之效力，民法第233條第1項前段、第203條、第229
    條第2項分別有明文規定。本件原告之請求，核屬無確定期
    限之給付，自應經原告催告未為給付，被告始負遲延責任。
    準此，原告請求被告給付自起訴狀繕本送達翌日即111年4月
    29日（見本院卷第17頁）起至清償日止，按週年利率5%計算
    之利息，核無不合，併予准許。
五、綜上所述，原告據以提起本訴，請求被告返還車牌號碼000-
    00號營業用小客車號牌2面及行車執照1枚，並請求給付55,2
    80元，及自起訴狀繕本送達翌日即111年4月29日起至清償日
    止，按週年利率5%計算之利息，均為有理由，應予准許。
六、本件係就民事訴訟法第427條訴訟適用簡易程序所為被告敗
    訴之判決，依同法第389條第1項第3款規定，應依職權宣告
    假執行，並依同法第392條第2項規定，依職權宣告被告如預
    供擔保，得免為假執行。
七、本件事證已臻明確，兩造其餘攻擊防禦方法及證據，核與判
    決之結果不生影響，爰不一一論列，併此敘明。
八、訴訟費用負擔之依據：民事訴訟法第78條。本件訴訟費用額
    ，依後附計算書確定如主文第3項所示金額。
中　　華　　民　　國　　111 　年　　6 　　月　　14　　日
                  臺北簡易庭    法  官  葉藍鸚
訴訟費用計算書
項　　    目               金　額（新臺幣）　　   備　註
第一審裁判費   　 　　     1,000元
合　　　　計　　　         1,000元
以上正本係照原本作成。
如不服本判決，應於判決送達後20日內向本庭提出上訴狀（須按
他造當事人之人數附繕本）。如委任律師提起上訴者，應一併繳
納上訴審裁判費。
中　　華　　民　　國　　111 　年　　6 　　月　　14　　日
                                書記官  林錫欽